【裁判字號】    91,易,575
【裁判日期】    920116
【裁判案由】    竊盜
【裁判全文】
臺灣苗栗地方法院刑事判決                          九十一年度易字第五七五號
    公  訴  人  臺灣苗栗地方法院檢察署檢察官
    被      告  丙○○
右列被告因竊盜案件，經檢察官提起公訴（九十一年度偵字第三四０七號），本院判
決如左：
    主  文
丙○○於夜間侵入住宅竊盜，未遂，處有期徒刑陸月，如易科罰金，以參佰元折算壹
日。
    事  實
一、丙○○前有竊盜之犯罪紀錄，仍不知悔改。復意圖為自己不法之所有，於民國九
    十一年八月十六日凌晨四時三十分許（即日出前），侵入甲○○所有位在苗栗縣
    頭份鎮○○街三一六巷十號住宅後，旋潛行至二樓當夜暫無人歇息之臥房內，正
    著手開啟該室內之床頭櫃抽屜並翻動床上棉被，以竊取財物之際，因驚聞甲○○
    返家而匆忙下樓，致未得逞，並在該屋一、二樓樓梯間遇見甲○○，旋即快速奪
    門而跑，嗣於同日凌晨四時三十五分許，在苗栗縣頭份鎮○○街三二四號前之菜
    圃處，為甲○○追趕逮捕，隨即交由據報至現場處理之員警。
二、案經甲○○訴由苗栗縣警察局頭份分局移送臺灣苗栗地方法院檢察署檢察官偵查
    起訴。
    理  由
一、訊據被告丙○○固承認有於右揭時地進入告訴人甲○○住處，嗣並遭告訴人逮獲
    等事實，惟矢口否認有何夜間侵入他人住宅竊盜之犯行，辯稱：伊當時係至該處
    要找一位名叫「乙○○」的成年男子，因為陳男於當夜凌晨二時許，撥打伊所持
    第0000000000號行動電話，通知伊直接到苗栗頭份住處拿護照云云。
    經查，上開事實，業據告訴人迭於警訊、偵查中及本院審理時指訴明確，復有現
    場照片四幀在卷可憑，而被告亦自承與告訴人無何仇恨等利害關係，是告訴人上
    開所言，應非任行誣指之情節。次查，被告當時確已進入告訴人上開住處，並於
    該房屋一、二樓樓梯間為告訴人發現後，旋即逃跑等情，業據被告於警訊、偵查
    中及本院審理時陳述在卷，衡諸常情，倘被告僅係單純訪友而誤闖他人住宅，應
    係向他人說明並尋求諒解，當不至倉皇遁逃，是被告此部分舉止，亦有可疑。參
    以告訴人於偵查中及本院審理時亦一再指述：「（被翻動處？（提示照片一、二
    ）那是我大姨子住的，偶而才回來，當晚未住該處，且平日愛乾淨、整齊，且他
    不在，沒人會進去，故不可能會有抽屜半開、棉被翻動之情形。」等語明確（參
    見偵卷三十七頁背面、第三十八頁，本院九十二年一月七日審理筆錄），況告訴
    人所指二樓房間現場確有抽屜半開、棉被翻動之情形，亦有現場照片二幀在卷可
    按（即偵卷十二頁所附照片（一）、（二））。再查，本件經檢察官命承辦員警
    依被告所供「乙○○」，確有一名為「乙○○」，住於案發地點附近即頭份鎮○○里○鄰○○街一八八巷一號乙節，此有苗栗縣警察局頭份分局頭份派出所九十
    一年八月十六日查證報告一紙在卷可憑；再該「乙○○」於本院審理時亦結證：
    伊並不認識被告等語明確。況案發當時係夜半時分，被告竟堂而皇之進入其所稱
    現已無從聯繫上之友人不詳住處等情，在在顯與常情有違。綜上，堪認被告確於
    前揭時間侵入上開住宅，且已著手竊取財物甚明。並徵被告上開所辯，要係卸責
    之詞，尚難採信。至被告所指應再查證該關係人「乙○○」及比對雙方通訊聯繫
    實況等情，亦核無必要，併此敘明。是本件事證已臻明確，被告犯行洵堪認定。
二、核被告所為，係犯刑法第三百二十一條第二項、第一項第一款之加重竊盜未遂罪
    。被告已著手於竊盜犯罪行為之實行而不遂，為未遂犯，爰依刑法第二十六條前
    段規定減輕其刑。爰審酌被告前有竊盜之犯罪紀錄，復犯本件竊盜罪，足徵其惡
    性非淺，且其於夜間侵入住宅行竊，嚴重影響人身及財產安全，惟尚未達於既遂
    及其犯罪後之態度等一切情狀，量處如主文所示之刑，並諭知易科罰金之折算標
    準。
據上論斷，應依刑事訴訟法第二百九十九條第一項前段，刑法第三百二十一條第二項
、第一項第一款、第二十六條前段、第四十一條第一項前段，罰金罰鍰提高標準條例
第二條，判決如主文。
本案經檢察官黃智炫到庭執行職務。
中      華      民      國    九十二    年      一      月     十六     日
                                    臺灣苗栗地方法院刑事第二庭
                                        法  官  林  燦  都
右正本證明與原本無異。
如不服本判決，應於送達後十日內向本院提出上訴狀（須附繕本），上訴於臺灣高等
法院臺中分院。
                                        書記官  陳  建  分
中      華      民      國    九十二    年      一      月     十六     日
附錄論罪科刑法條
      刑法第三百二十一條
      犯竊盜罪而有左列情形之一者，處六月以上、五年以下有期徒刑：
      一  於夜間侵入住宅或有人居住之建築物、船艦或隱匿其內而犯之者。
      二  毀越門扇、牆垣或其他安全設備而犯之者。
      三  攜帶兇器而犯之者。
      四  結夥三人以上而犯之者。
      五  乘火災、水災或其他災害之際而犯之者。
      六  在車站或埠頭而犯之者。
      前項之未遂犯罰之。


司法院資訊處製作；財團法人民間司法改革基金會備份。
